【裁判字號】    90,訴,1187
【裁判日期】    901130
【裁判案由】    妨害自由等
【裁判全文】
臺灣臺南地方法院刑事判決                          九十年度訴字第一一八七號
    公  訴  人  臺灣台南地方法院檢察署檢察官
    被      告  乙○○
右列被告因妨害自由等案件，經檢察官提起公訴（九十年度偵字第八五五四號)，本
院判決如左：
    主  文
乙○○以木棍強拉上車之非法方法，剝奪人之行動自由，處有期徒刑貳月，如易科罰
金，以參佰元折算壹日；又傷害人之身體，處有期徒刑貳月，如易科罰金，以參佰元
折算壹日；又以加害身體之事，恐嚇他人致生危害於安全，處有期徒刑貳月，如易科
罰金，以參佰元折算壹日。應執行有期徒刑伍月，如易科罰金，以參佰元折算壹日。
    事  實
一、緣乙○○與甲○○於民國八十七年間認識，進而同居，並育有一子，嗣因感情失
    和，甲○○於民國九十年六月中旬不告而別，並留下幼子由乙○○照顧。於九十
    年七月二十七日下午五時許，乙○○在台南縣新化鎮全興里七十五號前之檳榔攤
    發現甲○○，雙方至離該檳榔攤不遠處洽談幼子之養育問題，旋乙○○即要求甲
    ○○返家照顧幼子，甲○○陳稱晚些時候再返家，乙○○即持木棍強押甲○○坐
    上乙○○所駕駛之機車，強載甲○○至台南縣永康市○○○路三十五巷二十一號
    乙○○住處，以此方法剝奪甲○○之行動自由，嗣於上開住處，雙方因言語不合
    ，乙○○竟另行基於傷害人身體之犯意，徒手毆打甲○○，致甲○○受有左手挫
    傷、左大腿挫傷等傷害。乙○○並將十餘支針綑綁在一起，做欲刺甲○○狀，並
    稱：如劃下去後，將無法縫合‧‧如果伊得不到一樣東西，就要將它毀掉等語，
    使甲○○心生畏懼。迨同日晚上九時十分許，乙○○正接待一來訪之友人時，適
    甲○○之友人穆建祥撥打甲○○之行動電話號碼，甲○○趁機在電話中請穆建祥
    報警，員警據報趕至乙○○上揭住處，始救出甲○○，並查知上情。
二、案經甲○○告訴台灣台南地方法院檢察署檢察官偵查起訴。
    理  由
一、訊據被告乙○○固不否認有持木棍強拉告訴人甲○○上車，並傷害告訴人甲○○
    之事實，惟矢口否認有何恐嚇之犯行，辯稱：綑綁之十餘支針係伊欲做刺青用，
    並未持以恐嚇告訴人云云。經查，右揭事實，被告於警訊時自承不諱，核與告訴
    人甲○○迭於警訊及本院審理時指述情節相符，並有驗傷診斷書一紙附卷可稽，
    被告嗣後否認犯行，顯係卸責之詞，不足採信。本件事證明確，被告犯行洵堪認
    定，應依法論科。
二、核被告所為，係犯刑法第三百零二條第一項之剝奪行動自由罪、同法第二百七十
    七條第一項之傷害罪及同法第三百零五條之恐嚇危害公安罪。被告所犯上開各罪
    間，犯意各別，罪名有異，應分論併罰。爰審酌被告係因告訴人甲○○不照顧幼
    子而犯上開犯行之犯罪動機、目的、手段、對告訴人甲○○所造成之傷害、與告
    訴人之關係、犯罪後態度等一切情狀，分別量處如主文所示之刑，並定其應執行
    刑，且均諭知易科罰金之折算標準，以資懲儆。至被告持以強押告訴人甲○○上
    車之木棍並非被告所有，業據被告自承在卷（詳本院九十年十月二十九日訊問筆
    錄），爰不諭知沒收。
據上論斷，應依刑事訴訟法第二百九十九條第一項前段、第三百零二條第一項、第二
百七十七條第一項、第三百零五條、第四十一條第一項前段、第五十一條第五款、罰
金罰鍰提高標準條例第一條前段、第二條，判決如主文。
本案經檢察官張婉寧到庭執行職務。
中      華      民      國    九十      年     十一     月     三十     日
                                  臺灣台南地方法院刑事第二庭
                                      法  官  鄭  燕  璘
右正本證明與原本無異。
如不服本判決，應於判決送達後十日內，向本院提出上訴狀。
                                      書記官  田  富  蓉
中      華      民      國    九十      年     十一     月     三十    日
附錄本案論罪科刑法條全文：
刑法第三百零二條第一項：
  私行拘禁或以其他非法方法，剝奪人之行動自由者，處五年以下有期徒刑、拘役或
  三百元以下罰金。
刑法第二百七十七條第一項：
  傷害人之身體或健康者，處三年以下有期徒刑、拘役或一千元以下罰金。
刑法第三百零五條：
  以加害生命、身體、自由、名譽、財產之事，恐嚇他人致生危害於安全者，處二年
  以下有期徒刑、拘役或三百元以下罰金。


司法院資訊處製作；財團法人民間司法改革基金會備份。
